最高法院刑事判決　　　　　　　九十四年度台上字第九八一號
　　上訴人　甲○○
 　　　　　　　　　（另案在台灣基隆監獄執行中）
上列上訴人因違反毒品危害防制條例案件，不服台灣高等法院中
華民國九十三年十二月八日第二審判決（九十三年度上訴字第一
○六三號，起訴案號：台灣基隆地方法院檢察署九十二年度偵字
第二六七八號、九十二年度偵緝字第二六八號），提起上訴，本
院判決如下：
    主  文
上訴駁回。
    理  由
按刑事訴訟法第三百七十七條規定：上訴於第三審法院，非以判
決違背法令為理由，不得為之。是提起第三審上訴，應以原判決
違背法令為理由，係屬法定要件。如果上訴理由係對原審已調查
明確並於判決內論駁或說明之事項，徒憑己見重為事實之爭辯，
或任意指摘，顯與法律規定得為第三審上訴理由之違法情形不相
適合時，即應認其上訴為違背法律上之程式，予以駁回。上訴意
旨略稱：(1)買賣毒品行為通常極其隱密，不可能如證人陳錦榮所
供其在警方授意下，在電話中與「姊仔」公然表示要買一兩海洛
因，以（新台幣，下同）八萬元成交等語，其供述難以採信，原
判決採為論罪之依據，有證據上理由矛盾之違法。(2)原判決理由
記載：證人胡憲安證稱「抓到甲○○後，甲○○在警車上有說要
通知家屬，但我感覺他好像在通知對方說他出事了，我就叫甲○
○把電話掛掉」等語，並未說明該事實之認定依據，有理由不備
之違法。(3)原判決依上訴人於警詢供稱：「是一位綽號『姊仔』
的女子叫我把這些海洛因送到永和永貞路、永樂街口交給綽號『
大仔』之男子」，於本案偵查中逃匿，經通緝到案後依序供稱：
「（民國，下同）九十一年六月十八日二十時為警查到之海洛因
一包係『阿忠』當天約六點半在南榮路拿給我，叫我拿到永和四
號公園，會有一位叫『老兄』的打電話給我，我接到他的電話，
他問我在那裡，我回答我已到了，結果警察就來了」等語，認定
上訴人與「姊仔」之成年女子具共同營利販賣毒品之犯意聯絡，
係以推測、擬制之詞作為證據，違背經驗法則、論理法則，而有
適用法則不當之違法。(4)上訴人於原審請求與證人陳錦榮當庭對
質，以釐清事實真相，洗刷冤情，原審未予置理，有調查職責未
盡之違法云云。
惟查：原判決維持第一審關於違反毒品危害防制條例部分，論處
上訴人甲○○共同販賣第一級毒品未遂罪刑之判決，駁回上訴人
在第二審之上訴，係依憑上訴人之供述，證人陳錦榮、警員胡憲
安之證供，及卷附第一審勘驗陳錦榮警詢錄音帶之筆錄、法務部
調查局九十一年七月三十一日調科壹字第○六○○○六三○八號
鑑定通知書等證據，為其論罪之依據。並敘明：(1)上訴人於原審
聲請傳訊證人陳錦榮，以調查該證人與上訴人是否相識？曾否有
過毒品買賣？及當天與其在電話中交談之人是否為上訴人？惟同
一待證事項，業據第一審於審判期日對該證人踐行調查，由法官
合法訊問，並於訊問時賦予上訴人及其辯護人與該證人對質或詰
問之機會，有第一審審判筆錄可稽，且其陳述明確別無再訊問之
必要，依據刑事訴訟法第一百九十六條之規定，即不得再行傳喚
，上訴人顯係就同一證據再行聲請調查，自無必要，原審並於九
十三年十一月五日裁定予以駁回在案。(2)上訴人於警詢供稱：係
「姊仔」叫一位綽號「阿忠」之男子約伊在基隆市○○路一處檳
榔攤見面，交伊海洛因，說是「姊仔」要伊送到永和安樂街、永
貞路口給一位綽號「大仔」之男子，及「價錢是『姊仔』與『大
仔』約定的，要等我把海洛因拿給『大仔』時，他把錢給我」，
復於偵查中經緝獲後，供稱：毒品是「老兄」連絡「大姐」，「
大姐」就叫伊拿過去各等語，足見上訴人與綽號「姊仔」之成年
女子間具有共同營利販賣毒品之犯意聯絡；又販賣毒品之人除非
自行供出，否則難以察知其販入、販出之確實價格，扣案海洛因
純度僅為百分之五四．四，純度非高，毒販恆依與其下游盤商或
買受者所議定之價格，機動調整其所欲販出之毒品純度，以確保
其營利之利潤，證人陳錦榮於第一審所謂「八萬元買不到一兩海
洛因」之情形，幾不存在等情，對於認定上訴人與綽號「姊仔」
之不詳姓名成年女子間係具共同販賣毒品營利之犯意聯絡，及證
人陳錦榮業經第一審依現行刑事訴訟法規定行交互詰問合法訊問
，上訴人就同一待證事項聲請再行傳喚證人陳錦榮，應無必要，
均已說明其所憑之證據及理由，所為推理論斷，衡諸經驗法則、
論理法則、證據法則等皆無違背。又上訴人為警查獲後，在警車
上曾以電話與「姊仔」聯絡，此有卷內證人即警員胡憲安之證供
可按，原判決此部分事實之認定，亦難謂無據。其餘上訴意旨係
對原審已調查明確並於判決內論駁或說明之事項，徒憑己見重為
事實之爭辯，或任意指摘，自與法律規定得為第三審上訴理由之
違法情形不相適合。綜上說明，應認本件上訴違背法律上之程式
，予以駁回。
據上論結，應依刑事訴訟法第三百九十五條前段，判決如主文。
中　　華　　民　　國　九十四　年　　三　　月　　三　　日
                      最高法院刑事第八庭
                          審判長法官  呂　潮　澤
                                法官  吳　昆　仁
                                法官  孫　增　同
                                法官  吳　昭　瑩
                                法官  趙　文　淵
      本件正本證明與原本無異
                                      書  記  官
中　　華　　民　　國　九十四　年　　三　　月　　八　　日
                                                  Ｒ
